【裁判字號】    94,易,795
【裁判日期】    950301
【裁判案由】    竊盜
【裁判全文】
臺灣士林地方法院刑事判決               94年度易字第795號
公  訴  人  台灣士林地方法院檢察署檢察官
被      告  丁○○
上列被告因竊盜案件，經檢察官聲請簡易判決處刑（94年度偵字
第5822號），本院士林簡易庭認不宜以簡易判決處刑（94年度士
簡字第692 號），移由本院改依通常程序審理，暨移請併案審理
（臺灣板橋地方法院檢察署94年度偵字第21712 號），被告經訊
問後，為有罪之陳述，本院合議庭裁定由受命法官獨任進行簡式
審判程序，並判決如下：
    主  文
丁○○連續攜帶兇器竊盜，處有期徒刑壹年。破壞剪壹把沒收之
。
    事  實
一、丁○○前於民國94年間，因竊盜案件，經臺灣板橋地方法院
    以94年度易字第259 號判決處有期徒刑9 月、緩刑3 年確定
    。詎其仍不知悔改，於上開案件宣示判決後，復基於意圖為
    自己不法所有之概括犯意，連續在下列時地竊盜並為警查獲
    ：(一)於94年4 月26日晚上9 時30分許，騎乘車牌號碼BEQ-72
    8 號重型機車，在臺北市○○區○○路398 號對面，持客觀
    上足供兇器使用之破壞剪1 把，將該處公用垃圾桶外桶之鎖
    剪斷後（毀損部分未據告訴），竊取垃圾桶之內桶2 只，並
    將之置於上開重型機車上，正欲竊取第3 只內桶時，為臺北
    市政府環境保護局士林區清潔隊領班戊○○當場查獲，惟丁
    ○○乘隙逃逸，將上開重型機車1 台及身分證1 張遺留現場
    ，嗣經警循線追查而悉上情。(二)94年12月9 日晚上10時許，
    在臺北縣中和市○○路旁，見甲○○所有，原車牌號碼為
    EY-3240 號，惟車身前後改懸掛乙○○所有8C-9538 號車牌
    之自小貨車車門未上鎖，並插有1 把鑰匙，遂利用該鑰匙發
    動車輛而竊取之。(三)嗣於94年12月10日晚上8 時許，夥同陳
    彥宏（另案偵辦中），在臺北縣土城市○○路36巷1 號前，
    竊取丙○○所有之水溝蓋5 個得手，嗣於同年月11日11時許
    ，在臺北縣土城市○○路37號前為警查獲，並當場扣得上開
    自小貨車1 輛、車號8C-9538 號車牌2 面及水溝蓋5 個。
二、案經臺北市政府警察局士林分局報請臺灣士林地方法院檢察
    署檢察官偵查起訴，暨臺北縣政府警察局土城分局報請臺灣
    板橋地方法院檢察署檢察官移送併案審理。
    理  由
一、上揭犯罪事實，業據被告丁○○於本院審理時坦承不諱（見
    本院95年2 月15日審判筆錄第7 頁），並經共犯陳彥宏於警
    詢、偵查中供證屬實，核與被害人甲○○、乙○○及證人丙
    ○○、戊○○於警詢、偵查及本院審理時證述之情節相符，
    此外，復有贓物認領保管單4 紙、現場照片9 幀、監視器翻
    拍照片1 幀、被告身分證影本、車籍作業系統- 查詢認可資
    料、臺北縣政府警察局車輛失竊電腦輸入單各1 紙在卷可稽
    ，足認被告之自白均與事實相符，堪予採信。是本案事證已
    臻明確，被告之犯行堪以認定，應依法論科。
二、核被告所為如事實欄編號(一)所示之犯行，係犯刑法第321 條
    第1 項第3 款之攜帶兇器加重竊盜罪；編號(二)、(三)所示之犯
    行，係犯刑法第320 條第1 項之普通竊盜罪。又被告丁○○
    與陳彥宏就事實欄編號(三)所示之犯行，具有犯意聯絡及行為
    分擔，為共同正犯。被告所犯3 件竊盜、加重竊盜犯行，時
    間相近、手法類似，且係犯基本構成要件相同之罪名或同一
    罪名之罪，顯係基於概括犯意為之，為連續犯，經比較被告
    各次犯行之結果，應以如犯罪事實欄編號(一)所示攜帶兇器竊
    盜所造成之危害最大，罪質亦最重，故應依連續犯之規定，
    論以較重之攜帶兇器竊盜罪，並依法加重其刑。原起訴意旨
    認被告所為犯罪事實欄編號(一)之犯行，係犯刑法第320 條第
    1 項普通竊盜罪，尚有未洽，惟此部分業經實行公訴之檢察
    官當庭將起訴法條更正為刑法第321 條第1 項第3 款攜帶兇
    器加重竊盜罪，依檢察一體原則，本院自無須變更起訴法條
    ，併予敘明。又被告所為事實欄編號(二)、(三)之犯行，雖未據
    公訴人起訴，惟該部分與已起訴且經本院論罪科刑之犯罪事
    實間具有連續犯之裁判上一罪關係，並經檢察官移送併案審
    理及公訴檢察官當庭擴張犯罪事實，自為起訴效力所及，而
    應由本院併予審理，附此敘明。爰審酌被告前已有竊盜前案
    紀錄，尚在緩刑期間，仍不知珍惜改過自新之機會，再度行
    竊犯案，且其竊取路旁水溝蓋，置路人安全於不顧，對被害
    人財產安全、社會治安影響非輕，及其犯罪次數、竊得財物
    價值、犯罪後坦承犯行，並其犯罪動機、目的、手段等一切
    情狀，量處如主文所示之刑。另被告竊盜所用之破壞剪1 支
    ，為被告所有，業據其供承在卷，該破壞剪雖未扣案，惟亦
    未能證明業已滅失，爰依刑法第38條第1 項第2 款之規定，
    併予宣告沒收；至扣案之機車鑰匙1 把及身份證1 張並非供
    被告行竊所用之物，自無庸宣告沒收，併此說明。
據上論斷，應依刑事訴訟法第273 條之1 第1 項、第299 條第1
項前段，刑法第56條、第321 條第1 項第3 款、第38條第1 項第
2款，判決如主文。
本案經檢察官陳銘鋒到庭執行職務。
中    華    民    國    95    年    3     月    1     日
                  刑事第二庭法  官  馬傲霜
以上正本證明與原本無異。
如不服本判決，應於判決送達後10日內，向本院提出上訴狀。
                            書記官  陳玉瓊
中    華    民    國    95    年    3     月    3     日
附錄本判決論罪科刑依據之法條：
中華民國刑法第321 條
  犯竊盜罪而有左列情形之一者，處6 月以上、5 年以下有期徒
  刑：
  1.於夜間侵入住宅或有人居住之建築物、船艦或隱匿其內而犯
    之者。
  2.毀越門扇、牆垣或其他安全設備而犯之者。
  3.攜帶兇器而犯之者。
  4.結夥三人以上而犯之者。
  5.乘火災、水災或其他災害之際而犯之者。
  6.在車站或埠頭而犯之者。
  前項之未遂犯罰之。


司法院資訊處製作；財團法人民間司法改革基金會備份。
